【裁判字號】    89,易,4637
【裁判日期】    900412
【裁判案由】    妨害自由等
【裁判全文】
臺灣板橋地方法院刑事判決                        八十九年度易字第四六三七號
    公  訴  人  臺灣板橋地方法院檢察署檢察官
    被      告  乙○○
右列被告因妨害自由等案件，經檢察官提起公訴（八十九年度偵字第二○七二四號）
，本院判決如左：
    主  文
乙○○傷害人之身體，處有期徒刑伍月，如易科罰金，以佰元折算壹日。
    事  實
一、乙○○曾於民國八十五年十一月四日因傷害案件，經本院以八十五年度易字第八
    二三七號判處拘役五十日，如易科罰金，以銀元三百元折算一日，八十六年二月
    十一日判決確定，並於八十六年四月二十六日易科罰金，執行完畢（不構成累犯
    ），猶不知悔改。乙○○復於八十九年六月二十八日晚上八時四十五分許，駕駛
    車號Ｑ二－五四五六號之自小客車，行經臺北縣中和市○○路五一八號前，因與
    甲○○發生行車糾紛，乙○○竟將車停放在甲○○所駕駛之車輛前，並下車趨前
    而基於普通傷害之犯意，出拳毆打甲○○臉頰一拳，並進而基於妨害自由之犯意
    ，強拉在駕駛座上之甲○○至車外而施強暴，以妨礙甲○○行車之自由，繼而承
    上開普通傷害之犯意接續毆打甲○○頭部及身體多處，致甲○○受有：右腳膝關
    節血脛（四乘三公分）、右腳小趾表淺損傷（一乘一乘一公分）、右手肘關節表
    淺損傷、背部表淺損傷、左頰瘀腫表淺損傷、腦震盪、頭部外傷後遺症等之傷害
    ，嗣經旁觀者勸阻，乙○○即駕車離去，後經旁觀者記下車號告知甲○○，始報
    警查獲。
二、案經甲○○訴由台灣板橋地方法院檢察署檢察官偵查起訴。
    理  由
一、本件訊據被告乙○○固坦承其於上開時、地有與告訴人甲○○發生行車糾紛之情
    ，惟矢口否認有傷害或妨害自由之行為，並辯稱：當時係告訴人甲○○自行下車
    ，其並未強拉告訴人甲○○下車，且其並無毆打告訴人甲○○，而係與甲○○發
    生爭執進而拉扯，告訴人以高跟鞋毆打而受傷（甲○○涉嫌傷害部份另案由檢察
    官偵查），其僅有推開告訴人云云。經查，右開犯罪事實，業經告訴人甲○○於
    警訊及本院審理時指訴綦詳，而告訴人甲○○受有如事實欄所示之傷害，有診斷
    證明書一紙在卷為憑。足見被告上開所辯，顯係卸責之詞，不足採信。證人丙○
    ○、丁○○雖於本院審理時，附和被告所辯，證稱被告乙○○並未強行將被害人
    甲○○拉出車外，而係其自行下車云云，然查，證人丁○○係被告乙○○之妻，
    證人丙○○係被告乙○○之兄長，二人與被告關係密切，所言難免偏袒，尚難採
    信。本件事證明確，被告犯行應堪認定。
二、核被告乙○○之所為，係犯刑法第二百七十七條第一項之普通傷害罪及同法第三
    百零四條第一項之妨害自由罪。被告所犯上開二罪間，有方法結果之牽連關係，
    應從一重，依刑法第二百七十七條第一項之傷害罪處斷。爰審酌被告前科之素行
    、犯罪之動機、目的、手段、被害人所受之傷勢非輕，被告當街公然行兇所生危
    害甚鉅及犯罪後猶砌辭狡卸毫無悔意之態度等一切情狀，量處如主文所示之刑，
    並諭知易科罰金之折算標準，以資懲戒。
據上論斷，應依刑事訴訟法第二百九十九條第一項前段，刑法第二百七十七條第一項
、第三百零四條第一項、第五十五條、第四十一條第一項，罰金罰鍰提高標準條例第
一條前段、第二條，判決如主文。
本案經檢察官徐名駒到庭執行職務
中      華      民      國      九十      年      四      月    十二    日
                                  臺灣板橋地方法院刑事第一庭
                                     法  官    胡  堅  勤
右正本證明與原本無異。
如不服本判決，應於判決送達後十日內，向本院提出上訴狀。
                                     書記官    劉  文  美
中      華      民      國      九十      年      四      月    十二    日
附錄本案所犯法條全文
中華民國刑法第二百七十七條
 (普通傷害罪)
傷害人之身體或健康者，處三年以下有期徒刑、拘役或一千元以下罰金。
犯前項之罪因而致人於死者，處無期徒刑或七年以上有期徒刑；致重傷者
，處三年以上十年以下有期徒刑。
中華民國刑法第三百零四條
 (強制罪)
以強暴、脅迫使人行無義務之事或妨害人行使權利者，處三年以下有期徒
刑、拘役或三百元以下罰金。
前項之未遂犯罰之。


司法院資訊處製作；財團法人民間司法改革基金會備份。
